臺灣高雄地方法院刑事判決　　　　　　　 94年度訴字第167號
公　訴　人　臺灣高雄地方法院檢察署檢察官
被　　　告　丁○○　男　民國7.
選任辯護人　林樹根律師
　　　　　　邱麗妃律師
　　　　　　莊雯琇律師
上列被告因搶奪案件，經檢察官提起公訴（九十三年度偵字第一
八九二Ｏ號），本院判決如下：
    主  文
丁○○竊盜，處有期徒刑參月，如易科罰金，以參佰元折算壹日
。又意圖為自己不法之所有，搶奪他人之動產，未遂，處有期徒
刑肆月，如易科罰金，以參佰元折算壹日。應執行有期徒刑陸月
，如易科罰金，以參佰元折算壹日。
    事  實
一、丁○○於民國九十三年九月十四日十九時三十分許，騎乘車
    牌號碼Ｌ九二─七二六號機車一部，至高雄市新興區○○○
    路與忠孝路口時，見乙○○所駕駛之車牌號碼ＩＸ─六一三
    ０號自小客車因拋錨停放於路旁，竟意圖為自己不法之所有
    ，趁乙○○在車子前方未予注意之際，徒手打開車門，竊取
    乙○○置放於副駕駛座位上之皮包一只（內有現金新台幣二
    千二百元及駕駛執照一張），得手後隨即騎乘上開機車逃逸
    。嗣於同日十九時五十分許，丁○○騎乘上開機車，至高雄
    市前鎮區○○○路與復興路口時，見丙○○站在路旁，竟另
    行意圖為自己不法之所有，趁許秀雲不及防備之際，騎機車
    自後方接近丙○○，並徒手搶奪丙○○揹在身上之皮包一只
    （內有現金新台幣一千八百元及行動電話一支），惟因丙○○緊抓不放，丁○○始未得逞。適員警甲○○執行巡邏勤務
    時行經該地，見狀即上前逮捕丁○○，並經員警在丁○○所
    騎乘上揭機車置物箱內，起出丁○○竊得之乙○○所有皮包
    一只，而循線查獲上情。
二、案經高雄市政府警察局前鎮分局報告臺灣高雄地方法院檢察
    署檢察官偵查起訴。
    理  由
一、右揭事實，業據被告丁○○於警訊、偵查及本院審理中均坦
    白承認，核與被害人乙○○於警訊及本院審理中；被害人丙○○於警訊中指述之情節相符（被害人於審判外之陳述雖屬
    傳聞證據，惟當事人及辯護人於言詞辯論終結前並未聲明異
    議，本院依該言詞陳述作成時之情況，亦認為適當，依刑事
    訴訟法第一百五十九條之五規定，自得為證據，而有證據能
    力），復有贓物認領保管收據二份及贓物照片五張在卷可憑
    ，是被告之自白與事實相符，本件事證明確，其有右揭竊盜
    及搶奪未遂之犯行，均應堪認定。
二、至於辯護人於本院審理中辯稱：被告就竊盜部分，係在警方
    逮捕後，經警員詢問下，被告主動供出竊盜犯行，是此部分
    應符合自首要件等語。惟查，被告於本院審理中係供稱：伊
    被警察抓到後，在到警局的路上，警察問伊做了幾件，伊說
    在機車置物箱內還有一個皮包是伊偷來的等語，而經本院傳
    喚證人即逮捕被告之警員甲○○於本院審理中證稱：伊當天
    逮捕被告後，支援警力就過來現場，後來被告做筆錄時伊不
    在場等語；證人即警員己○○於本院審理中證稱：當天伊和
    同事到現場支援將被告帶回辦公室，被告上巡邏車之前有抗
    拒的動作，伊就跟他說不要這樣。到了苓雅分隊駐地後有其
    他警員將他接走，被告在辦公室時並無其他警員和他接觸，
    被告並未向伊說他犯了什麼案子等語；證人即警員戊○○於
    本院審理中證述：伊負責對被告製作筆錄，是其他員警將被
    告帶回派出所。被害人乙○○的皮包，是其他同仁在被告機
    車置物箱內查獲的，伊就看被害人皮包內名片聯絡被害人等
    語明確，是從上揭三位證人證詞可知，均無被告所供述，在
    其押解至警局路上，被告有主動向警員供承竊盜犯行之情事
    ，被告上揭辯解，尚難採信。而本件被害人乙○○前揭遭竊
    之皮包一只，係由員警自被告所騎乘機車置物箱內查獲，被
    告遭逮捕當時，係搶奪犯行之現行犯，且又在作案工具之機
    車置物箱內查獲女用皮包，衡諸常情，顯可懷疑該只女用皮
    包係被告犯罪所得，而有犯罪之嫌疑，是員警已有合理之可
    疑被告犯罪，自難認被告符合自首之要件，辯護人上揭所辯
    ，不足為採。
三、按竊盜罪係指趁他人不知之際，將他人之物，移歸自己實力
    支配之下，而搶奪罪則係趁他人不備或不及抗拒，而掠取他
    人之財物而言。本件被告係趁被害人乙○○站在其所有車輛
    前方而未予注意之際，趁機徒手竊取汽車內之皮包等情，業
    據被告於警訊、偵查及本院審理中均坦承屬實，且被害人乙○○於本院審理中亦證稱：伊當天汽車壞掉了，伊走到汽車
    前方，之後好像看到有一個人影從車子旁邊經過，伊回頭看
    就發現皮包不見了等語明確，是足認被告應係趁被害人乙○○未予注意之際，而為上揭竊盜行為，而非搶奪犯行，檢察
    官認被告此部分係犯搶奪罪嫌，容有未洽，先予敘明。核被
    告所為，就被害人乙○○部分，係犯刑法第三百二十條第一
    項之竊盜罪，就被害人丙○○部分，係犯刑法第三百二十五
    條第三項、第一項之搶奪未遂罪。被告就被害人乙○○部分
    所犯係竊盜罪，已如前述，檢察官雖誤認被告係犯搶奪罪嫌
    ，惟其基本犯罪事實尚屬同一，本院就此部分自應予以審理
    ，並變更起訴法條。被告已著手於搶奪犯行之實施，惟尚未
    得手即為警員逮捕，為未遂犯，被告所犯搶奪罪部分，爰依
    刑法第二十六條前段規定，減輕其刑。被告所犯上揭二罪，
    犯意各別，行為亦殊，應予分論併罰。爰審酌被告不思以己
    力獲取所需，卻任意竊取及搶奪他人財物，惟念及被告犯後
    坦認犯行，且已與被害人乙○○及丙○○達成和解，被害人
    二人均不予追究等情，有和解書二份在卷可憑，可認被告犯
    後已有悔意，及其犯罪手段、所竊取及搶奪財物之價值與其
    他一切情狀，分別量處如主文所示之刑，並均諭知易科罰金
    之折算標準，及定其應執行刑，以資懲儆。
據上論斷，應依刑事訴訟法第二百九十九條第一項前段、第三百
條，刑法第三百二十條第一項、第三百二十五條第三項、第一項
、第二十六條前段、第四十一條第一項前段、第二項、第五十一
條第五款，罰金罰鍰提高標準條例第一條前段、第二條，判決如
主文。
中　　華　　民　　國　　九十四　　年　五　月　二十　日
                  刑事第四庭  審判長法　官  簡志瑩
                                    法  官  楊佩蓉
                                    法  官  呂憲雄
以上正本證明與原本無異。
如不服本判決，應於收受送達後10日內向本院提出上訴書狀。
中　　華　　民　　國　　九十四　　年　五　月　二十　日
　　　　　　　　　　　　　　　　　  書記官  吳良美
附錄本判決論罪科刑法條
中華民國刑法第320條
(普通竊盜罪、竊佔罪)
意圖為自己或第三人不法之所有，而竊取他人之動產者，為竊盜
罪，處5 年以下有期徒刑、拘役或500 元以下罰金。
意圖為自己或第三人不法之利益，而竊佔他人之不動產者，依前
項之規定處斷。
前二項之未遂犯罰之。
中華民國刑法第325條
(普通搶奪罪)
意圖為自己或第三人不法之所有，而搶奪他人之動產者，處6 月
以上5 年以下有期徒刑。
因而致人於死者，處無期徒刑或7 年以上有期徒刑，致重傷者，
處3 年以上10年以下有期徒刑。
第 1 項之未遂犯罰之。
